【裁判字號】    98,訴,1458
【裁判日期】    990323
【裁判案由】    偽造有價證券等
【裁判全文】
臺灣臺南地方法院刑事判決              98年度訴字第1458號
公  訴  人  臺灣臺南地方法院檢察署檢察官
被      告  丙○○
上列被告因偽造有價證券等案件，經檢察官提起公訴（98年度偵
字第12765 號），本院判決如下：
    主  文
丙○○犯共同行使偽造信用卡罪，累犯，處有期徒刑柒月，扣案
如附表所示之物均沒收。
    事  實
一、丙○○（綽號「鳳梨」）前因妨害自由、偽造文書等案件，
    經法院先後判處有期徒刑確定在案，嗣並定應執行刑2 年8
    月確定，入監執行後，於民國96年6 月23日起假釋付保護管
    束，又經法院依96年罪犯減刑條例裁定其應執行之刑為有期
    徒刑1 年2 月確定，於97年2 月12日假釋期滿未經撤銷而視
    為執行完畢。詎丙○○猶不知悔改，於97年7 月27日自真實
    姓名、年籍不詳之人取得如附表所示之偽造信用卡後，夥同
    甲○○所涉偽造有價證券等部分，業經本院以98年度簡字第
    1256號判處有期徒刑3 月確定）共同基於行使偽造信用卡及
    詐欺取財之犯意聯絡，於97年7 月27日晚上9 時許前往臺南
    市○○區○○路1 段658 號新光三越新天地百貨公司（下稱
    新光三越百貨公司）門口附近，由丙○○交付上開如附表所
    示之偽造信用卡予甲○○，謀議由甲○○持至新光三越百貨
    內販售名牌皮包之專櫃，盜刷購買皮包，嗣甲○○即於同日
    晚上9 時50分許，至新光三越百貨公司G樓之「LOUISVUITTO
    N」（下稱LV）專櫃，挑選LV 皮包2 件，並至櫃檯結帳時，
    甲○○即持如附表編號1 所示之銀行信用卡交予店員，欲刷
    卡結帳時，為LV專櫃安全人員陳奕旗察覺該信用卡有異，乃
    持該信用卡至外場收銀員處，交予外場收銀員王惠足向財團
    法人聯合信用卡處理中心查詢後，確認該卡係偽造之信用卡
    ，即報警到場處理，並扣得如附表所示偽造之信用卡2 張。
二、案經台灣台南地方法院檢察署檢察官主動簽分偵查起訴。
    理  由
壹、程序部分：
    本件公訴人所提出之證據資料、方法均具有證據能力，業經
    本院於99年1 月12日公開審理之始，經評議後當庭宣示並載
    明於該日審判筆錄。
貳、實體部分：
  一訊據被告丙○○固坦承伊之行動電話號碼為0000000000號，
    97年7 月27日前幾天及當天確有打電話與甲○○聯絡之事實
    ，惟否認有上開共同行使偽造信用卡之犯行，辯稱：伊打電
    話給甲○○係要向甲○○催討債務，伊97年7 月27日並未與
    甲○○見面，未曾搭載甲○○至新光三越，亦未交付偽造信
    用卡給甲○○，對甲○○有持偽造信用卡至新光三越之情事
    均不知情云云。然查：
    (一)上開犯罪事實，業據共犯甲○○於警詢、偵訊供述明確，
      並核與證人即新光三越LV專櫃之安全人員陳奕旗於警詢所
      證、證人即新光三越百貨公司財務課收銀員王惠足於警詢
      所證相符，復有扣案偽造信用卡2張及搜索扣押筆錄、扣
      押物品目錄表各一份在卷可稽，另扣案之2 張信用卡確係
      偽造之信用卡，亦經財團法人聯合信用卡處理中心查明，
      有該中心查詢表1 紙在卷可憑，是共犯甲○○有持偽造信
      用卡2 張至新光三越新天地LV專櫃行使等情，應堪認定，
      且甲○○行使偽造信用卡犯行，亦業經本院以98年度簡字
      第1256號判決判處有期徒刑3 月確定在案，亦有上開判決
      書一份在卷可參。
    (二)又甲○○上開犯行所持之信用卡2 張係由被告所交付，並
      要甲○○至新光三越新天地行使該偽造信用卡等情，業據
      共犯甲○○於警詢、偵訊供述明確，並另於偵訊時及本院
      審理時以證人身份具結再次證述綦詳，茲將甲○○之供述
      、證述分別整理如下：
    1.於警詢中供承：伊於97年07月27日22時20分許，在台南市
      中西區○○路○ 段658 號新光三越新天地1 樓，遭警查獲
      時身上持有2 張偽造信用卡，第l 張:HSBC 卡號00000000
      00000000信用卡是由斯洛維尼亞國家發行、第二張HANG
      SENG BANK卡號0000000000000000 信用卡是由英國發行，
      伊持一張HANG SENG BANK卡號0000000000000000信用卡至
      台南市○○區○○路1 段658 號新光三越新天地l 樓LOUI
      SVUITTON專櫃，購買2 個LV皮包，刷卡金額約為新台幣4
      萬元，伊是第一次持偽造信用卡盜刷購買物品，伊所持之
      該2 張信用卡是從伊朋友那邊來的，他是我小學同學，綽
      號叫鳳梨，伊平日都用電話聯絡，鳳梨的手機為00000000
      00，鳳梨於97年07月27日約近22時在台南市○○區○○路
      1 段658 號新光三越新天地門口前，在鳳梨的自小客車上
      交該2 張給伊，鳳梨叫伊進到新光三越新天地1 樓任何專
      櫃均可，購買2 個包包，伊不知鳳梨交給伊之2 張偽造之
      信用卡後面之署名是誰簽名的，鳳梨交給伊時那2 張偽造
      之信用卡時，後面就已經署名了，鳳梨叫伊刷卡購買物品
      時就照偽造信用卡後的林天豪名字簽名等語（參警卷第2
      至4 頁）。
    2.於檢察官訊問時供承：「我有帶兩張偽造的信用卡去新光
      三越新天地，但我只拿香港恆生銀行偽造的信用卡刷卡。
      （問：這兩張偽造信用卡來源？）是我同屆的小學同學同
      學綽號「鳳梨」給我的，我大約在半年前才又跟他連絡，
      所以不知道他本名，97年7 月27日我要進去新光三越之前
      他交給我的，「鳳梨」在外面等我進去買LV，因為「鳳梨
      」跟我說我進去如果看到包包的專櫃就可以買。（問：你
      們講好如何分贓？）「鳳梨」沒有講的很清楚，因為我要
      向他借錢，他說我必須幫他這個忙才願意借我錢。（問：
      如何與「鳳梨」連絡？）我知道他住在台南縣永康市大灣
      一帶，他使用的手機是0000000000，大約170 公分，70幾
      公斤。」等語（參97偵字第11144 號卷第5 至6 頁）、「
      （問：信用卡是何人拿給你？）丙○○。（問：丙○○為
      何要拿給你？）我本來要向丙○○借1萬元，丙○○就拿2
      張卡給我，叫我去刷卡買電器，買回來之後，就有錢借我
      了，但電器行沒有開，後來丙○○就帶我去新光三越，丙
      ○○在門口等我，之後丙○○叫我買二個LV包包，然後就
      被抓了。（問：當時你認為鳳梨本名林天豪？）不認為，
      丙○○他跟我說是他朋友的。（問：刷卡是否都要用自己
      名字刷卡?）是。（問：你不會覺得奇怪？）一點點。（
      問：當時是丙○○開車載你？）是另一個人開車，丙○○
      坐前座，車號是幾號我不清楚。....（問：是否欠丙○○
      錢或有過節？）沒有。（問：當天你去新光三越買包包丙
      ○○有打電話給你？）有。他打到我手機0000000000。」
      等語（參97偵字第11144 號卷第27至28頁）、「（問：當
      時丙○○用何電話和你連絡？）二支，0916及0953。0000
      000000是我手機。....（問：你到新光三越時或在附近你
      有打電話給丙○○？）有。丙○○有打給我，我沒有接。
      在被抓之前應該有接他電話，他問我【買好了沒】，應該
      我說還沒。（問：當天你晚上八點多有打電話給丙○○，
      他九點多也有打電話給你是作何事？）約見面。（問：有
      沒有其他陳述？）我承認我有做。我只是陳述事實經過。
      」等語（參97偵字第11144 號卷第44頁）。
    3.於偵查中以證人身份具結證述：「（問：與丙○○有何恩
      怨?）沒有。（問：與丙○○有無財務糾紛？）沒有。我
      只有要跟他借錢而已。我要跟他借一萬元，但他沒有借我
      ，他說可拿他朋友的信用卡叫我去刷卡，刷出來的東西可
      以賣，然後我們就有錢，他就可借給我了。（問：他何時
      、地拿信用卡給你？）97年7 月27日當天晚上他拿二張信
      用卡，我忘了是何銀行，當時那二張卡後面都有簽名，我
      只記得是X 天豪。（問：是否為此二張信用卡？）是的。
      （問：他有叫你去何地方刷卡買何東西嗎？）他叫我去台
      南西門路新光三越買二個包包，說要買名貴包包二個加起
      來大約六、七萬元，沒有指名買那一家。他說進去一樓就
      有賣了。他有跟我說要簽信用卡後面的名字。他沒有叫我
      二張都刷，隨便拿任一張就可以了。（問：你當天白天跟
      晚上跟他都一直有電話連絡？）應該有。（問：你如何到
      西門路新光三越？）他跟他朋友載我去的，是在十點十分
      左右到。新光三越是在十點半關門。我進去沒有多久該店
      就在播放晚安曲了。我不知他朋友叫何名。信用卡是丙○
      ○他朋友拿給丙○○，丙○○再拿給我。（問：丙○○有
      無交待你任何事？）沒有。（問：當天你進去之後有無打
      電話給丙○○？）是丙○○打給我的，我沒接。因為當時
      警察來了。那時約是新光三越要關門的時候。再之後我轉
      振動的放口袋中，不知他打幾次電話了。到警局後我東西
      都拿出來了，所以我也不知道他有無打了。」、「（問：
      丙○○車子停何處？）新光三越的對面西門路上，他車是
      暗紅色的福特車。是他朋友開的。我不知道車牌號碼了。
      （問：其他有何補充？）都如我剛才所講的。」等語（參
      98年度他字第1484號卷第4 至6 頁）。
    4.於本院審理時經被告詰問具結證述：「（被告問：你說卡
      是我拿給你的，是否如此？）當時你的朋友我不認識，所
      以是你朋友拿給你，你拿給我的。（被告問：當時信用卡
      背後的簽名是他叫你簽的，還是你自己簽的？）簽名是本
      來就有的。（被告問：你在檢察官那邊製作筆錄時有說要
      跟我借一萬元，那是什麼時候的事情？）我忘記了，已經
      很久了，那是在事發之前的事情，差不多事發前幾天的事
      情，我不能確定日期。（被告問：你說你犯罪是去年的事
      情，而且我們的通聯紀錄不到二十通，你是何時跟我借一
      萬元？）日期我不能確定是幾月幾號，我只記得有跟你借
      錢以及案發當天被抓到的時候是颱風天。....（被告問：
      你說你跟我借一萬元，我的回答為何？）你說你沒有錢，
      你說你朋友那邊有信用卡。（被告問：你說你跟我借錢，
      我沒有錢借給你，我說我朋友那邊有信用卡給你，然後我
      跟你說什麼？）你說你朋友那邊有信用卡，拿出來刷，然
      後把東西拿去賣。（被告問：你是否知道那是偽卡？）你
      說那是你朋友那邊來的。（被告問：我是否有跟你說多少
      ，比如說，我叫你作這件事情，我是否有說多少利潤給你
      ？）證人答沒有說，你是說你朋友拿來。....（被告問：
      在你犯罪的前幾天，我是不是一直打電話給你要錢？）我
      沒有欠你錢。（被告問：在你犯罪前幾天，你有跟我借錢
      二、三千元，是否如此？）從來沒有。（被告問：我是不
      是連續打幾天的電話跟你要錢？）我如果有欠你錢就是有
      欠你錢，如果沒有欠你錢，就是沒有欠你錢，在地檢署時
      ，你跟檢察官說，我為了二千元，把你拖下水，我怎麼可
      能為了二千元把你拖下水。（被告問：你說我朋友拿給你
      ？）當時是因為你朋友開車，你坐在旁邊，我坐在後座。
      （被告問：當天如果是我載你去，我為何要打電話給你？
      ）你打電話給我，是要問我是否處理好了，因為你在外面
      看到警察，當時我被抓到時，我是把我自己的事情承認，
      你現在一直說東西不是你的，我不知道如何回答，因為你
      一直在質問我的問題，我沒有辦法回答什麼時候，當天是
      不是差不多十點，你從大灣開車到市區，然後你朋友把兩
      張東西拿給你，你再拿給我，我不知道你的朋友是什麼人
      和什麼名字，我也沒有什麼具體的證據。」等語（參院卷
      第53頁至55頁）。
    5.茲互核證人甲○○於警詢、偵訊關於系爭2 張偽造信用卡
      之來源均能明確陳述，且於偵查中具結證述係由被告所交
      付明確，於本院審理中經被告詰問亦為相同之證述，而參
      諸被告自承確與甲○○為小學同屆同學，綽號確為「鳳梨
      」等情，與證人甲○○所證相符，證人甲○○與被告並無
      怨仇，若無其事，證人何須於警詢、偵查中故意虛構事實
      誣指被告丙○○交付系爭信用卡予伊，且一再具結為相同
      之證述，而自陷涉有偽證犯行之理，況證人甲○○於警詢
      時能明確供出被告所使用之行動電話號碼為0000000000號
      ，足見被告與甲○○間確有聯繫，再參酌被告所使用之上
      開行動電話於證人甲○○所使用之0000000000號行動電話
      於97年7 月27日下午2 時許至同日22時許確有數通通聯之
      紀錄，且被告所持有之上開行動電話亦確有於97年7 月27
      日晚上10時06分、10時12分，在「台南市○○路○段658
      號」之基地台位置撥打證人甲○○所持之上開行動電話，
      此亦有0000000000號行動電話遠傳雙向通聯記錄在卷可憑
      （參97偵字第11144 號卷第36頁至38頁），與證人甲○○
      上開所證亦完全相符，是證人甲○○之上開證述應屬真實
      可採，被告上開所辯，顯係事後卸責之詞，委無可採。
    (三)綜上所述，本件事證明確，被告犯行洵堪認定。又被告雖
      聲請本院將所查扣之2 張偽造信用卡送鑑定有無被告之指
      紋，然上開偽造信用卡已經由被告交付甲○○持至新光三
      越新天地行使，且經提出予LV專櫃安全人員陳奕旗，並由
      陳奕旗交付證人王惠足向財團法人聯合信用卡處理中心查
      核，嗣並經員警扣案，該信用卡已經多人接觸，且被告於
      收受及交付信用卡時如未完整拿取信用卡，亦不會有指紋
      留置信用卡上，是縱經送鑑定結果無被告指紋，亦不能推
      翻證人甲○○上開證詞之可信性，是被告上開所請，自無
      調查之必要。另被告於審理期日時要求調閱證人甲○○入
      出境紀錄部分，與被告犯行無涉，亦無調查之必要，併予
      敘明。
  二查被告丙○○自姓名年籍不詳之人收受如附表所示之2 張偽
    造信用卡後，與甲○○共同基於行使偽造信用卡及詐欺取財
    之犯意聯絡，將上開偽造信用卡交予甲○○，由甲○○持之
    前往新光三越百貨公司提出附表編號1 之偽造信用卡刷卡行
    使。核被告上開所為，係犯刑法第201 條之1 第2 項行使偽
    造信用卡罪、第339 條第3 項、第1 項之詐欺取財未遂罪。
    被告所為犯行，與甲○○有犯意聯絡及行為分擔，皆為共同
    正犯。又被告係意圖供行使之用而收受2 張偽造信用卡，其
    交付予甲○○乃係後行為，吸收收受之前階段行為；又嗣後
    由共犯甲○○行使，其意圖供行使之用交付偽造信用卡之低
    度行為應為行使偽造信用卡之高度行為所吸收，其意圖供行
    使之用而收受、交付偽造信用卡之行為均不另論罪，再被告
    以一個共同行使偽造信用卡之行為，同時觸犯行使偽造信用
    卡罪及詐欺取財未遂罪2 罪名，為想像競合犯，應依刑法第
    55條規定從一重之共同行使偽造信用卡罪處斷。再被告有如
    犯罪事實欄所示之前科及執行記錄有台灣高等法院被告前案
    記錄表在卷可按，其於有期徒刑執行完畢5 年之內再犯本件
    有期徒刑以上之罪，為累犯，應依法加重其刑。爰審酌被告
    前已有持偽造信用卡行使之前科記錄，甫於97年2 月12日假
    釋期滿，詎仍不知悔改，且正值年盛力壯，不思以正途取財
    ，為貪圖小利，再次行使偽造之信用卡詐騙他人，除損及新
    光三越百貨公司、發卡銀行及該卡號之真正持卡人外，亦影
    響金融交易秩序，且犯後仍否認犯行飾詞狡辯，態度不佳，
    本不宜輕縱，惟參酌本件詐騙未得手後旋即遭發覺，被害人
    所受損害不大等一切情狀，量處如主文所示之刑，並諭知易
    科罰金之折算標準。又扣案如附表所示之物，不問屬於犯人
    與否，均應依刑法第205 條規定宣告沒收。
  三據上論斷，應依刑事訴訟法第299 條第1 項前段，刑法第28
    條、第201 條之1 第2 項前段、第339 條第3 項、第1 項、
    第55條、第47條第1 項、第205 條，刑法施行法第1 之1 條
    ，判決如主文。
本案經檢察官乙○○到庭執行職務。
中    華    民    國    99    年     3    月    23    日
                  刑事第二庭    審判長法  官  蘇義洲
                                      法  官  黃瑪玲
                                      法  官  童來好
以上正本證明與原本無異。
如不服本判決應於收受本判決後10日內向本院提出上訴書狀，並
應敘述具體理由。其未敘述上訴理由者，應於上訴期間屆滿後20
日內向本院補提理由書狀（均須按他造當事人之人數附繕本）「
切勿逕送上級法院」。
                                      書記官  柯貞如
中    華    民    國    99    年    3    月     23    日
附錄本案論罪法條全文
中華民國刑法第201 條之1
意圖供行使之用，而偽造、變造信用卡、金融卡、儲值卡或其他
相類作為簽帳、提款、轉帳或支付工具之電磁紀錄物者，處1 年
以上7 年以下有期徒刑，得併科3 萬元以下罰金。
行使前項偽造、變造之信用卡、金融卡、儲值卡或其他相類作為
簽帳、提款、轉帳或支付工具之電磁紀錄物，或意圖供行使之用
，而收受或交付於人者，處5 年以下有期徒刑，得併科3 萬元以
下罰金。
附表：
┌──┬──────────────┬─────────┐
│編號│沒收物                      │備註              │
├──┼──────────────┼─────────┤
│1   │偽造之HANGSENG銀行卡號5478- │(1)丙○○自不詳之人│
│    │-0000-0000-0000信用卡壹張   │  收受左開二張卡。│
│    │（含背面偽造之「林天豪」署押│(2)丙○○將左開二張│
│    │壹枚）                      │  卡交付予甲○○。│
├──┼──────────────┤(3)甲○○行使編號1 │
│2   │偽造之HSBC銀行卡號0000-0000-│  之信用卡結帳被識│
│    │0000-0000信用卡壹張         │  破。            │
│    │（含背面偽造之「林天豪」署押│                  │
│    │壹枚）                      │                  │
└──┴──────────────┴─────────┘

司法院資訊處製作；財團法人民間司法改革基金會備份。
